臺灣板橋地方法院刑事判決　　　　　　 　　　　　 九十一年度易字第一六二０號
　　公訴人　臺灣板橋地方法院檢察署檢察官
　　被　告　丁○○
右列被告等因賭博案件，經檢察官提起公訴（九十一年度偵字第五五五五號），本院
判決如左：
    主    文
丁○○在公共場所賭博財物，處罰金壹仟元，如易服勞役，以參佰元折算壹日。
扣案之骰子伍拾枚、碗公壹個、現金新臺幣壹萬伍仟元均沒收。
    事    實
一、丁○○與乙○○、戊○○、甲○○、丙○○（四人均已審結）及其他真實姓名年
    籍不詳之成年人共十餘人，於民國九十一年一月（起訴書誤書為三月）二十五日
    下午四時許起，在臺北縣新莊市○○路屬公共場所之「四維公園」涼亭內，以不
    詳之人提供之骰子五十枚、碗公一個作為賭博財物之工具（起訴書誤書為以象棋
    為賭具），其賭博方式係輪流作莊，下注金額以新臺幣（下同）一百元為單位，
    擲骰子與莊家比點數大小決定輸贏，點數若比莊家大，可獲得押注金額等倍之賭
    金，若點數比莊家小，所押注之金額則被莊家贏得。嗣於當日下午四時三十分許
    為警當場查獲，並扣得上開供作賭博器具之骰子五十枚、碗公一個、及丁○○、
    乙○○、戊○○、甲○○、丙○○身上所有準備供作賭資之現金共三萬五千一百
    五十元（其中屬丁○○所有之現金為一萬五千元）等物。
二、案經臺北縣政府警察局新莊分局移送臺灣板橋地方法院檢察署檢察官偵查起訴。
    理    由
一、訊據被告丁○○矢口否認於前揭時地與人賭博之犯行，辯稱：伊當日係去公園找
    朋友要錢，剛好朋友不在，順便在那邊看人玩骰子而已，並未參與賭博，員警來
    時將伊一併帶回警局，並將伊身上現金一萬五千元取走，係員警以嚴苛之語氣恫
    嚇，伊才承認賭博云云。
二、然查前揭事實，業據同案被告乙○○、戊○○、甲○○等人分別於警訊時、偵查
    中、或本院審理時坦承不諱。被告丁○○於警訊時亦供承：當日有參與賭博，係
    以骰子四顆輪流擲，莊家輪流當，由玩家先下注後，莊家開始擲骰子，再由玩家
    擲，所擲點數若比莊家大，可贏同押注之金額，否則押注歸莊家，伊第一次至該
    處玩，尚無輸贏等語（見偵查卷第五頁背面），與同案被告乙○○、戊○○、甲○○等人所供互核相符。又同案被告丙○○亦有參與賭博之事實，亦經同案被告
    乙○○於偵審中供述明確稱：當時共有十幾人在賭博，警察來時均跑掉，剩伊等
    五人被抓，伊與同時被抓的另四人均是站在最前排賭博的，伊根本不認識丙○○
    ，亦未與他聊天，丙○○應有參與賭博等語（見偵查卷第四十五頁背面、本院九
    十一年七月二日訊問筆錄）。是被告丁○○與同案被告丙○○均有參與賭博之事
    實甚明。此外復有現場供作賭博器具之骰子五十枚、碗公壹個、及被告丁○○等
    五人身上所有準備供作賭資之現金共三萬五千一百五十元等物扣案可資佐證。按
    刑法上之賭博行為，泛指在公共場所或公眾得出入之場所藉偶然之勝負，以爭財
    物得喪之行為而言，符合該要件者即足當之，所謂財物泛指有經濟價值之物，無
    論價值大小，亦不限於金錢，更不以現場行為人身上有此財物為限，縱期約事後
    給付，亦無損於賭博行為之成立。本案被告等人既有賭博財物輸贏之事實，彼等
    為警查獲時身上所攜現金自係隨時準備供作賭資之用，縱非屬當場賭檯上之財物
    ，亦屬被告等所有供預備犯罪所用之物。本件事證明確，被告丁○○之賭博犯行
    堪予認定。
三、核被告丁○○所為，係犯刑法第二百六十六條第一項在公共場所賭博財物罪。公
    訴意旨認被告係在公眾得出入之場所賭博財物云云，惟查本案賭博行為地係在公
    園涼亭內，乃開放之公共空間，性質上屬不特定多數人得以往來聚合之場所，應
    係公共場所，與不特定人可隨時進出之所謂公眾得出入場所涵意有別，公訴意旨
    就本案行為地屬性之認定尚有誤會，附此敘明。爰審酌被告丁○○與他人在公共
    場所賭博財物，有損社會善良風氣，其犯罪之動機、目的、手段、賭博財物之大
    小、及犯罪後之態度等一切情狀，量處如主文所示之主刑，並諭知易服勞役之折
    算標準，以示懲儆。
四、扣案之骰子五十枚及碗公一個，係當場賭博之器具，依刑法第二百六十六條第二
    項規定，不問屬於犯人與否，均宣告沒收。另扣案屬被告丁○○所有之現金一萬
    五千元，係其所有供預備賭博之財物，依刑法第三十八條第一項第二款規定宣告
    沒收。另扣案之現金二萬零一百五十元，係分屬同案被告乙○○、戊○○、甲○○、丙○○等所有供預備賭博之財物，業於彼等已審結之判決內宣告沒收，爰不
    再於被告丁○○之範決內宣告沒收，附此敘明。
據上論斷，應依刑事訴訟法第二百九十九條第一項前段，刑法第二百六十六條第一項
前段、第二項、第四十二條第二項、第三十八條第一項第二款，罰金罰鍰提高標準條
例第一條前段、第二條判決如主文。
本案經檢察官林俊峰到庭執行職務。
中      華       民       國      九 十 一    年    九    月   十  七   日
                                        臺灣板橋地方法院刑事第四庭
                                            法    官    談      虎
右正本證明與原本無異。
如不服本判決，應於判決送達後十日內，向本院提出上訴狀。
                                            書 記 官    陳  君  偉
中      華       民       國      九 十 一    年    九    月   十  七   日
附錄：本案論罪科刑法條全文
刑法第二百六十六條
  在公共場所或公眾得出入之場所賭博財物者，處一千元以下罰金。但以供人暫時娛
  樂之物為賭者，不在此限。
  當場賭博之器具與在賭檯或兌換籌碼處之財物，不問屬於犯人與否，沒收之。
